臺灣臺中地方法院刑事裁定
110年度單禁沒字第654號
聲  請  人  臺灣臺中地方檢察署檢察官
被      告  不詳    
上列聲請人聲請單獨宣告沒收案件(110年度聲沒字第530號)，本
院裁定如下：
    主    文
扣案之第二級毒品大麻花肆包（含包裝袋肆只，驗餘淨重貳仟零
柒點陸玖公克）沒收銷燬之。
    理    由
一、聲請意旨略以：財政部關務署臺北關於民國109年10月23日
    檢查自美國郵寄來臺之航空包裹（貨物主提單號碼000-0000
    0000號，分提單號碼00000000000號，收件人：田惠玲，收
    件地址：臺中市○○區○○路000○0號，聯絡電話0000000000號
    ），該包裹申報內容物為真空零食，惟包裝內夾藏第二級毒
    品大麻花4包（淨重共2,009.16公克），經臺灣臺中地方檢
    察署指揮法務部調查局彰化調查站（下稱彰化調查站）調查
    後，業已窮盡調查途徑尚無法查明被告之確實年籍，而先行
    簽結在案。又扣案之大麻花4包係屬違禁物，爰依刑法第40
    條第2項、毒品危害防制條例第18條第1項前段之規定，聲請
    單獨宣告沒收等語。
二、按違禁物，不問屬於犯罪行為人與否，沒收之，並得單獨宣
    告沒收，刑法第38條第1項、第40條第2項分別定有明文，而
    大麻係毒品危害防制條例第2條第2項第2款所定之第二級毒
    品，禁止持有、施用，自屬違禁物；又查獲之第二級毒品，
    不問屬於犯罪行為人與否，均沒收銷燬之，毒品危害防制條
    例第18條第1項前段亦規定甚明。又於查無任何犯罪事實之
    情形下(如查無犯罪嫌疑人或被告，或查無被告之犯罪事實
    等)，倘案內仍扣有違禁物，應由檢察官聲請單獨宣告沒收
    。
三、經查：
  ㈠本件係經財政部關務署臺北關稽核人員於109年10月23日某時
    ，檢查自美國郵寄來臺之航空包裹，收件人為田惠玲，收件
    地址為臺中市○○區○○路000○0號，該包裹申報內容物為真空
    零食，惟包裝內夾藏疑似第二級毒品大麻花4包(驗前淨重共
    2,009.16公克)而予以查扣；前經彰化調查站調查人員佯為
    送件人員投遞上開包裹，惟相關人員均表示不知有此包裹，
    亦不識收件人田惠玲而加以拒收，復將上開包裹暫存於宅配
    業者之北二特販三所，待領貨人主動聯繫後再行投遞，然期
    間亦無人詢問或線上查詢上開包裹狀態之紀錄，另經彰化調
    查站約詢上開收件地址設籍者劉丞祥、品皇咖啡店經營者林
    咨余、收件者田惠玲等人，均查無與本件包裹有何關聯，再
    經彰化調查站約詢上開包裹收件人聯絡電話門號0000000000
    號之申登人黃澤源，惟黃澤源並未到案說明，是本件業經窮
    盡調查途徑仍無法查明被告之真實姓名年籍，而經臺灣臺中
    地方檢察署檢察官簽結在案等情，此經證人田惠玲、劉丞祥
    、林咨余分別於警詢時證述甚詳【田惠玲部分：見臺灣臺中
    地方檢察署109年度他字第8791號偵查卷宗(下稱他卷)第59-
    62頁，劉丞祥部分：見他卷第83-87頁，林咨余部分：見他
    卷第95-98頁】，且有財政部關務署臺北關109年10月23日北
    遞移字第1090101870號函、財政部關務署臺北關扣押貨物/
    運輸工具收據及搜索筆錄、進口快遞貨物簡易申報單各1紙
    、扣案包裹照片4張、扣案包裹收件地址現場照片4張、車號
    查詢資料、通聯調閱查詢單各1紙、個人基本資料(田惠玲、
    黃澤源、劉丞祥)共3紙、扣案大麻花照片3張、法務部調查
    局彰化縣調查站110年2月4日彰緝字第11062505900號函、一
    般包裹查詢列印資料、統一速達股份有限公司110年1月20日
    函、IP分析結果各1紙、法務部調查局彰化縣調查站110年4
    月29日彰緝字第11062520590號函2紙、法務部調查局彰化調
    查站招領逾期通知單2紙、臺灣臺中地方檢察署檢察官110年
    9月29日簽、臺灣臺中地方檢察署110年10月22日中檢謀祥10
    9他8791字第1109103467號函(稿)各1紙在卷可稽(見他卷第7
    -8、9、11、13-16、21-23、25、27-28、29-33、41-43、51
    -52、53、55-56、57、75-78、101-103、119-120、121-122
    頁)，復經本院核閱前揭卷宗屬實。
  ㈡扣案之大麻花煙草檢品4包(含包裝袋各1包，驗前淨重2,009.
    16公克，驗餘淨重2,007.69公克)，前經送法務部調查局鑑
    定結果，檢出均含有第二級毒品大麻成分，此有財政部關務
    署臺北關扣押貨物/運輸工具收據及搜索筆錄1紙、扣案大麻
    花照片3張、法務部調查局濫用藥物實驗室109年12月23日調
    科壹字第10923019850號鑑定書1份附卷可稽(見他卷第9、41
    -43、49頁)，足見上揭扣案物確為毒品危害防制條例第2條
    第2項第2款所稱之第二級毒品，依同條例第ll條第2 項規定
    不得持有，屬違禁物無訛，且上開大麻花4包業經調查後認
    係無主物，是揆諸前揭法條規定，聲請人聲請單獨宣告沒收
    銷燬上揭扣案物，於法有據，應予准許。另用以包裝上開第
    二級毒品大麻花之包裝袋4只，與其內之大麻成分難以完全
    析離，俱視為一體，應視為毒品而同為違禁物併予沒收銷燬
    之。至鑑定時經取樣鑑驗耗用之毒品，因已不存在，自無庸
    宣告沒收銷燬之，附此敘明。
據上論斷，應依刑事訴訟法第455條之36第2項，毒品危害防制條
例第18條第1項前段，刑法第11條、第40條第2項，裁定如主文。
中　　華　　民　　國　　111 　年　　1 　　月　　24　　日
                  刑事第十五庭  法  官  湯有朋
以上正本證明與原本無異。
如不服本裁定，應於收受送達後5日內向本院提出抗告狀。（應
附繕本）
　　　　　　　　　　　　　　　　書記官  黃美雲
中　　華　　民　　國　　111 　年　　1 　　月　　24　　日